---
title: "Secretaria Estadual de Saúde" # Título do relatório
subtitle: "**SES: Atualização dos dados do Censo 2022**"
author: "Fernanda Kelly R. Silva | Pesquisadora Estatística "
lang: pt 
date: "`r format(Sys.Date())`" 
date-format: short 
toc: true 
format: 
    html: 
      embed-resources: true
      #css: ["custom.css"] 
      code-fold: false 
      code-tools: true  
      theme: 
        light: cosmo
        dark: superhero 
#title-block-banner: "#874a9c" 
code-annotations: hover 
execute:
  warning: false
  message: false
  echo: true
---
# Dados

Análise de disponibilidade de indicadores do Censo demográfico 2022 abaixo:

```{r}
#| echo: false
library(httr)
library(jsonlite)
library(sidrar)
```

## Abastecimento de água
Arquivo: ABASTECIMENTODEAGUA - Colunas: "Município";"Moradores";"Domicílios"


```{r}
#| echo: false
#| eval: false
dados_sidra <- get_sidra(x = NULL, api = "/t/1767/n3/all/v/all/p/2022")


dados <- get_sidra(
  x        = 1767,        # número da tabela
  variable = "all",         # variável
  geo      = "State",     # n3 = Unidade da Federação
  period   = "2017"
)


dados <- get_sidra(
  x        = 9542,        # número da tabela
  variable = "all",         # variável
  geo      = "State",     # n3 = Unidade da Federação
  period   = "2022"
)
```

A [tabela 6803](https://sidra.ibge.gov.br/tabela/6803) oferece as informações relevantes para levantamento dos dados ao que é proposto pela SES. Ressalto que a pesquisa das [características dos domicílios - resultados do universo](https://sidra.ibge.gov.br/pesquisa/censo-demografico/demografico-2022/universo-caracteristicas-dos-domicilios), abrange 12 tabelas que podem ser trabalhadas para alcançar o que foi proposto pelo TabNet. **Vale ressaltar que em 2022 houve a separação de dados entre existência de ligação à rede geral e existência de canalização de água.**

## Coleta de lixo
Arquivo: COLETADELIXO - Colunas: "Município";"Moradores";"Domicílios"


A [tabela 6892](https://sidra.ibge.gov.br/tabela/6892) possui informações sobre o destino do lixo e não sobre como é efetivada a coleta do lixo em si. Ressalto que a pesquisa das [características dos domicílios - resultados do universo](https://sidra.ibge.gov.br/pesquisa/censo-demografico/demografico-2022/universo-caracteristicas-dos-domicilios), abrange 12 tabelas que podem ser trabalhadas para alcançar o que foi proposto pelo TabNet.


## Alfabetismo
Arquivo: ALFBR - Colunas:MUNCOD;ANO;CORRACA;SEXO;SITUACAO;IDADE;POPALFAB;POPNALFAB;POPTOT

A [tabela 9542](https://sidra.ibge.gov.br/tabela/9542) possui informações a nível de município, grupos de idade, cor/raça, com o total de pessoas alfabetizadas e não alfabetizadas. Foi o mais próximo ao que foi proposto que foi possível encontrar para o ano de 2022. Se necessário, há também a [tabela 9870](https://sidra.ibge.gov.br/tabela/9870) que abrange a taxa de alfabetização das pessoas de 15 anos ou mais de idade residentes em domicílios coletivos.


## Escolaridade

Arquivo: ESCABR e ESCBBR - Colunas:MUNCOD;ANO;CORRACA;SEXO;SITUACAO;ESCOLARID;POPTOT


Para a escolaridade, temos os [resultados preliminares da Amostra no censo demográfico 2022](https://sidra.ibge.gov.br/pesquisa/censo-demografico/demografico-2022/amostra-educacao). São 17 tabelas que abrange nível de ensino, **grupos de idade**, sexo e cor/raça. As informações são o que está proposto pela SES, mas não está compilada de acordo com a tabulação do TabNet oferece como resultado de pesquisa.


## População dependente
Arquivo: IDOBR - Colunas: MUNCOD;ANO;CORRACA;SEXO;IDADE;POPDEPEND;POPTOT

As informações sobre **População dependente** não foram encontradas de acordo com o que foi proposto pela SES.

## Instalações sanitárias
Arquivo: INSTALACOESSANITARIAS - Colunas: Município;Moradores;Domicílios


Em relação às instalações sanitárias, há a [tabela 6805](https://sidra.ibge.gov.br/tabela/6805) e a [tabela 6894](https://sidra.ibge.gov.br/tabela/6894) que podem auxiliar na construção das informações porpostas pela SES, mas a pesquisa das [características dos domicílios - resultados do universo](https://sidra.ibge.gov.br/pesquisa/censo-demografico/demografico-2022/universo-caracteristicas-dos-domicilios), abrange 12 tabelas que podem ser trabalhadas para alcançar o que foi proposto pelo TabNet.


## Renda
Arquivo: RENDBR - Colunas: MUNCOD;ANO;CORRACA;SITUACAO;NUMRENDA;DENRENDA;DENCRIREND;NUMPOBRES;NUMPOBRESX;NUMCRIPOB;NUMCRIPOBX;NUMDESOCUP;DENDESOCUP;NUMTRABINF;DENTRABINF

As informações sobre **Renda** não foram encontradas de acordo com o que foi proposto pela SES.